最高法院刑事判決                              八十八年度台上字第五八七七號
    上  訴  人  甲○○
右上訴人因違反麻醉藥品管理條例案件，不服台灣高等法院台中分院中華民國八十八
年七月二十八日第二審判決（八十八年度上訴字第四四四號，起訴案號：台灣台中地
方法院檢察署八十五年度偵字第一一八五七號），提起上訴，本院判決如左：
    主  文
上訴駁回。
    理  由
按刑事訴訟法第三百七十七條規定，上訴於第三審法院，非以判決違背法令為理由，
不得為之。是提起第三審上訴，應以原判決違背法令為理由，係屬法定要件。如果上
訴理由狀並未依據卷內訴訟資料，具體指摘原判決不適用何種法則或如何適用不當，
或所指摘原判決違法情事，顯與法律規定得為第三審上訴理由之違法情形，不相適合
時，均應認其上訴為違背法律上之程式，予以駁回。本件上訴意旨略稱：(一)原審認定
伊販賣安非他命，未詳查明其交易之確實時間及如何交易之細節，僅憑王清源個人意
見或推測之詞，資為論罪之依據，已有未合，(二)伊赴王清源住宅，並未為警在伊身上
查獲安非他命，刑警陳清幸所供有看到伊拿二包安非他命丟在電視旁，純屬虛構，(三)
王清源在檢察官偵查中，曾供稱安非他命非向伊買受，原審未說明此項供詞何以不足
採之理由，亦有違誤等語。
惟查原審撤銷第一審關於上訴人部分不當之判決，改判論處上訴人共同連續非法販賣
化學合成麻醉藥品（累犯）罪刑，係依憑共同被告王清源於警訊、偵查中及第一、二
審審理中之迭次指證，當場逮捕上訴人之刑警小隊長陳清幸之供詞，及當場查獲物二
包，送經鑑定確係安非他命之鑑定書等證據，為其論罪之基礎，從形式上觀察，並無
違背法令之情形。按共同被告王清源所供述內容，係其親自向上訴人買受安非他命之
經過，並非單純個人判斷之意見或推測之詞，尚非刑事訴訟法第一百六十條所規定不
具證據能力之證據。次查，該王清源固曾一度在檢察官偵查中翻供謂其安非他命非向
上訴人買受，但仍不足動搖原審另依王清源在警局及第一、二審審理中一再指證向上
訴人買受之詞，採為判決基礎之適法性。再查，上訴人第一、二次販賣安非他命予王
清源之時間，限於王清源之追憶所及，未能進一步查出詳確之交易時間及其他細節，
又在現場未於上訴人身上另搜獲安非他命，均不影響上訴人上揭基本犯行之認定。其
餘上訴意旨，就原審採取刑警陳清幸證詞之職權行使，未具體指摘違背何項證據法則
，徒憑主觀，為事實問題之爭執，亦非合法之上訴理由。上訴意旨所陳各項，均核與
法律規定得為第三審上訴理由之違法情形，不相適合，其上訴不符法律上之程式，應
予駁回。
據上論結，應依刑事訴訟法第三百九十五條前段，判決如主文。
中      華      民      國    八十八    年      十      月    二十一    日
                              最高法院刑事第二庭
                                  審判長法官  莊  來  成
                                        法官  呂  潮  澤
                                        法官  謝  俊  雄
                                        法官  蘇  振  堂
                                        法官  黃  正  興
      右正本證明與原本無異
                                              書  記  官
中      華      民      國    八十八    年      十      月    二十六    日
